【裁判字號】    97,訴,1999
【裁判日期】    971231
【裁判案由】    違反槍砲彈藥刀械管制條例
【裁判全文】
臺灣臺北地方法院刑事判決              97年度訴字第1999號
公  訴  人  臺灣臺北地方法院檢察署檢察官
被      告  甲○○
選任辯護人  曾郁榮律師
上列被告因違反槍砲彈藥刀械管制條例案件，經檢察官提起公訴
（97年度偵字第15210號），本院判決如下：
    主    文
甲○○未經許可，持有可發射子彈具有殺傷力之改造手槍，累犯
，處有期徒刑年陸月，併科罰金新台幣伍萬元，罰金如易服勞
役，以新臺幣壹仟元折算壹日。扣案如附表所示之改造手槍壹枝
（含彈匣壹個）及制式子彈顆均沒收。
    犯罪事實
一、甲○○明知可發射子彈具有殺傷力之改造手槍及子彈，分別
    屬槍砲彈藥刀械管制條例第4條第1項第1款及第2款所列管之
    槍砲及彈藥，非經主管機關許可均不得持有之，竟基於持有
    槍、彈之犯意，於93、94年間，在臺北市中山區○○○路、
    德惠街口附近某處，自自稱為「林瑞敏」之真實姓名年籍不
    詳之男子處，取得如附表所示具有殺傷力之改造手槍1 枝及
    制式子彈5顆後，將之藏放於其位於臺北縣五股鄉○○路○段
    197巷20號之住處，未經許可而持有之。嗣其於97年7月4 日
    凌晨0 時19分許，攜帶上開改造手槍及制式子彈前往友人高
    上倫位於臺北市中山區○○○路282號4樓之13之住處，為警
    據報於同日凌晨1 時25分許前往查獲，並扣得如附表所示具
    有殺傷力之改造手槍1枝及制式子彈5顆（經採樣2 顆試射，
    餘3顆），而悉上情。
二、案經臺北市政府警察局中山分局報告臺灣臺北地方法院檢察
    署檢察官偵查起訴。
    理    由
一、上開事實，業據被告甲○○於警詢、檢察官偵訊及本院審理
    時坦承無訛，核與證人即警於前揭時、地查獲當時在場之林
    和珅、高上倫、梁志緯及戴佳謙於警詢中之陳述互核一致，
    復有扣案如附表所示具有殺傷力之改造手槍1枝、制式子彈5
    顆及刑事局97年8月13日刑鑑字第0970103763號槍彈鑑定書1
    紙在卷可按，足見被告前揭白確與事實相符，其未經許可持
    有具殺傷力之改造手槍1枝及制式子彈5顆之犯行，洵堪認定
    。
二、核被告所為，係犯槍砲彈藥刀械管制條例第8條第4項之未經
    許可持有可發射子彈具殺傷力之改造手槍罪及同條例第12條
    第4 項之未經許可持有子彈罪。被告於同一時地，以一持有
    行為觸犯上開2 罪名，為想像競合犯，應依刑法第55條規定
    ，從一重之未經許可持有可發射子彈具殺傷力之改造手槍罪
    處斷。又被告前因妨害公務及毀棄損壞案件，經臺灣高等法
    院93年度上易字第1521號判處有期徒刑5月及3月，應執行有
    期徒刑7 月確定，並於93年12月13日易科罰金執行完畢，有
    臺灣高等法院被告前案紀錄表在卷可稽，其受徒刑執行完畢
    後，5 年內故意再犯本件有期徒刑以上之罪，為累犯，應依
    刑法第47條第1 項之規定加重其刑。爰審酌被告有如上犯罪
    前科，素行非佳，其非法持有扣案槍、彈，對社會治安危害
    甚大，雖無證據證明扣案槍、彈曾用以犯罪，然對他人之生
    命財產造成潛在威脅，然其業已坦承犯行，再參酌其犯罪手
    段、教育程度、生活狀況等一切情狀，量處如主文所示之刑
    ，且就併科罰金部分諭知易服勞役之折算標準，以示懲儆。
    至扣案如附表所示之改造手槍1枝及制式子彈5 顆中採樣之2
    顆，經鑑定結果如附表所示，均具有殺傷力，有前開刑事局
    槍彈鑑定書在卷可證，是該改造手槍1 枝及採樣試射剩餘之
    制式子彈3顆，核屬違禁物，應依刑法第38條第2項、第1 項
    第1款之規定宣告沒收，另扣案之制式子彈5顆中，經採樣試
    射之其中2 顆，既經擊發已不具子彈之功能，非屬違禁物，
    爰不併予宣告沒收，附此敘明。
據上論斷，依刑事訴訟法第299 條第1 項前段，槍砲彈藥刀械管
制條例第8 條第4 項、第12條第4 項，刑法第11條前段、第47條
第1 項、第55條、第42條第3 項、第38條第1 項第1 款，判決如
主文。
本案經檢察官郭昭吟到庭執行職務
中    華    民    國    97    年    12    月    31    日
                  刑事第十八庭  審判長法  官  胡宗凎
                                      法  官  林芳華
                                      法  官  彭慶文
上正本證明與原本無異。
如不服本判決應於收受送達後10日內向本院提出上訴書狀，並應
敘述具體理由；其未敘述上訴理由者，應於上訴期間屆滿後20日
內向本院補提理由書（圴須按他造當事人之人數附繕本）「切勿
逕送上級法院」。
                                      書記官  陳怡君
中    華    民    國    97    年    12    月    31    日
附錄法條：
槍砲彈藥刀械管制條例第8條
未經許可，製造、販賣或運輸鋼筆槍、瓦斯槍、麻醉槍、獵槍、
空氣槍或第4條第1項第1款所定其他可發射金屬或子彈具有殺傷
力之各式槍砲者，處無期徒刑或5年以上有期徒刑，併科新臺幣1
千萬元以下罰金。
未經許可，轉讓、出租或出借前項所列槍枝者，處5年以上有期
徒刑，併科新臺幣1千萬元以下罰金。
意圖供自己或他人犯罪之用，而犯前二項之罪者，處無期徒刑或
7年以上有期徒刑，併科新臺幣1千萬元以下罰金。
未經許可，持有、寄藏或意圖販賣而陳列第1項所列槍枝者，處3
年以上10 年以下有期徒刑，併科新臺幣 700 萬元以下罰金。
第 1 項至第 3 項之未遂犯罰之。
槍砲彈藥刀械管制條例第12條
未經許可，製造、販賣或運輸子彈者，處1年以上7年以下有期徒
刑，併科新台幣500萬元以下罰金。
未經許可，轉讓、出租或出借子彈者，處6月以上5年以下有期徒
刑，併科新台幣300萬元以下罰金。
意圖供自己或他人犯罪之用，而犯前二項之罪者，處3年以上10
年以下有期徒刑，併科新台幣700萬元以下罰金。
未經許可，持有、寄藏或意圖販賣而陳列子彈者，處5年以下有
期徒刑，併科新台幣300萬元以下罰金。
第 1 項至第 3 項之未遂犯罰之。
附表：
┌───────────┬──────────────┐
│ 扣    案    物    品 │ 鑑      定      結      果 │
├───────────┼──────────────┤
│改造手槍1枝（含彈匣1個│認係改造手槍，由仿BERETTA 廠│
│，槍枝管制編號：110202│半自動手槍製造之槍枝，換裝土│
│8995號）              │造金屬槍管、滑套而成，擊發功│
│                      │能正常，可供發射適用子彈，認│
│                      │具殺傷力。                  │
├───────────┼──────────────┤
│制式子彈5 顆（經採樣試│均係9mm制式子彈，採樣2顆試射│
│射2顆，餘3顆）        │，均可擊發，認具殺傷力。    │
└───────────┴──────────────┘


司法院資訊處製作；財團法人民間司法改革基金會備份。
